【裁判字號】    98,小上,23
【裁判日期】    980918
【裁判案由】    損害賠償
【裁判全文】
臺灣彰化地方法院民事裁定              98年度小上字第23號
上  訴  人  乙○○
被  上訴人  甲○○
上列當事人間請求損害賠償事件，上訴人對於中華民國98年8月
31日本院北斗簡易庭98年度斗小字第197號第一審判決提起上訴
，本院裁定如下：
    主      文
上訴駁回。
第二審訴訟費用新臺幣參仟肆佰捌拾元由上訴人負擔。
    事實及理由
一、按對於小額程序之第一審裁判上訴，非以其違背法令為理由
    ，不得為之；其上訴狀內應記載上訴理由，表明原判決所違
    背之法令及其具體內容，或依訴訟資料可認為原判決有違背
    法令之具體事實，民事訴訟法第436條之24及第436條之25分
    別定有明文。復按，當事人於第二審程序不得為訴之變更、
    追加或提起反訴。當事人於第二審程序不得提出新攻擊或防
    禦方法。民事訴訟法第436條之27、第436條之28亦定有明文
    。而上訴不合法者，依同法第436條之32第2項準用第444條
    第1項前段之規定，第二審法院應以裁定駁回之。
二、上訴人上訴意旨略以：被上訴人甲○○承攬上訴人位於彰化
    縣芳苑鄉○○村○○路○○段160號增建部分之鐵皮屋頂，
    被上訴人已於民國97年12月11日派工架設完成屋頂之C型鋼
    樑，雙方並約定於同年12月14日安裝鐵皮，然上訴人因故於
    於97年12月13日上午11時許以電話告知拒絕被上訴人繼續施
    工，嗣於同年12月13日下午4時30分許，被上訴人乃與不詳
    姓名年籍工人基於共同毀損之犯意，一同前往上開地點，由
    被上訴人在現場指示該工人將屋頂上上訴人所有之C型鋼樑5
    支拆除，於拆除過程中，將前為架設用以固定C型鋼樑、上
    訴人所有已砌疊之磚塊、水泥毀損，上訴人為此基於民法第
    196條規定請求被上訴人賠償上訴人修繕房屋費用新臺幣（
    下同）67,360元；另被上訴人停工後迄今置之不理，毫無賠
    償意願，影響上訴人甚大，上訴人為此另基於侵權行為之法
    律規定，請求被上訴人賠償上訴人之精神上損害共150,000
    元。惟原判決係就違約金請求為判決，與上訴人所請求之內
    容明顯不同，為此提起上訴，並聲明：(1)原判決廢棄。(2)被
    上訴人應賠償217,360元整，及自上訴狀繕本送達翌日起至
    清償日止，按年息百分之5計算之利息等語。
三、經查，上訴人於上訴狀內所記載之上訴理由，未表明原判決
    所違反之法令條項或其內容，以及依訴訟資料有何判決違背
    法令之具體事實，揆諸首開規定及說明，自不得謂上訴人已
    合法表明上訴理由。況本件上訴人於原審起訴係請求被上訴
    人給付67,360元違約金，此有民事起訴狀附卷可參，並有原
    審98年8月27日言詞辯論筆錄記載：「原告：訴之聲明及事
    實理由如訴狀所載。請求被告給付的是違約金。」等語明確
    （見本院北斗簡易庭98年度斗小字第197號卷第21頁），然
    上訴人於本件上訴時，另主張依民法第196條規定請求被上
    訴人賠償上訴人修繕房屋費用67,360元及依侵權行為之法律
    規定請求被上訴人賠償上訴人之精神上損害共150,000元等
    ，核屬訴之變更、追加，依前揭民事訴訟法第436條之27之
    規定，不應准許。綜上所述，揆諸前揭法條及說明，上訴人
    提起本件上訴為不合法，應以裁定駁回之。
四、法院為訴訟費用之裁判時，應確定其費用額，民事訴訟法第
    436條之32第1項準用第436條之19第1項定有明文。本件第二
    審訴訟費用，確定為如主文第2項所示金額。
五、據上論結，依民事訴訟法第436條之32第1項、第2項、第444
    條第1項前段、第436條之19第1項、第95條、第78條，裁定
    如主文。
中    華    民    國    98    年    9    月    18    日
                    民事第三庭  審判長法  官  羅培昌
                                      法  官  林秉暉
                                      法  官  尚安雅
以上正本係照原本作成。
本件不得抗告。
中    華    民    國    98    年    9    月    18    日
                                      書記官  陳文俊


司法院資訊處製作；財團法人民間司法改革基金會備份。
